【裁判字號】    98,上易,1556
【裁判日期】    981030
【裁判案由】    竊盜
【裁判全文】
臺灣高等法院臺中分院刑事判決        98年度上易字第1556號
上  訴  人  臺灣臺中地方法院檢察署檢察官
被      告  己○○
                    (現另案在臺灣嘉義監獄執行中)
上列上訴人因被告竊盜案件，不服臺灣臺中地方法院98年度易字
第2288號中華民國98年8月20日第一審判決（起訴案號：臺灣臺
中地方法院檢察署98年度偵字第2467號），提起上訴，本院判決
如下：
    主    文
原判決關於附表編號四竊盜部分及定應執行刑部分均撤銷。
己○○犯如附表編號四所示之竊盜罪，處有期徒刑捌月。
    犯罪事實
一、己○○意圖為自己不法所有之犯意，於附表編號四所示時間
    、地點，以附表編號四所示方法，竊取戊○○所有之財物得
    手（犯罪時間、地點、犯罪手法、竊取物品，詳如附表編號
    四所示）；得手後，將所竊之電腦主機1部送往不知情之台
    中市○○路銓友電腦行維修，另將電腦螢幕1部、數位相機
    （SONY T200）1臺及手錶1只，在網路拍賣各得款500元、
    4500元及2000元，均花用淨盡，戒指1只及CK側背包1個亦告
    遺失。嗣經戊○○發現遭竊後報警處理，經警循線查獲，並
    在台中市○○路銓友電腦行起出戊○○所有之電腦主機1台
    （已發還）。
二、案經臺中市警察局第六分局報請臺灣臺中地方法院檢察署檢
    察官偵查起訴。
    理    由
一、上開犯罪事實，業據被告己○○於原審及本院審理時坦承不
    諱，核與證人即被害人戊○○於警詢時所證情節相符，復有
    臺中市警察局第六分局現場勘查報告（含採證照片）、勘查
    採證同意書（核退字第221號偵卷第22-33頁）、被害人戊○
    ○書立之贓物認領保管單等在卷可稽，被告己○○之自白與
    事實相符，事證明確，被告己○○上開竊盜犯行洵堪認定。
二、按刑法第321條第1項第2款所謂「其他安全設備」，係指除
    門扇牆垣以外，依通常觀念足認為防盜之一切設備而言，而
    紗窗係屬通風防閑之設施，兼有防盜作用，將之破壞後越窗
    入內行竊，自屬犯毀越安全設備竊盜罪。核被告己○○就附
    表編號四該部分所為，係犯刑法第321條第1項第2款之毀越
    安全設備竊盜罪。原審予以論罪科刑，固非無見，惟被告於
    附表編號四所示時地竊取戊○○之財物除電腦主機1部外、
    尚有數位相機（SONY T200）1臺、手錶1只、戒指1枚、CK側
    背包1個，業據被告己○○於本院審理中供承不諱（本院卷
    第38 頁背面），核與被害人戊○○指訴情節相符；原判決
    認被告於附表四所示時地僅竊取被害人戊○○之電腦主機1
    部，漏未論載被害人戊○○被竊之其他財物，此部分事實之
    認定尚有欠妥，檢察官據被害人戊○○請求上訴執此指摘原
    判決此部分不當及量刑過輕，非無理由，原判決此部分既有
    可議，應由本院將此部分撤銷改判，原判決定執行刑部分亦
    應併予撤銷。爰審酌被告前有詐欺、恐嚇及多次竊盜等前案
    紀錄，有臺灣高等法院被告前案紀錄足參，堪認品行不佳，
    且被告年輕力壯，不思正當途徑掙取金錢，為圖不勞而獲而
    侵害他人財產權，犯罪動機及目的均非良善，影響社會治安
    匪淺，惟念其犯後坦承犯行，尚知悔悟，態度良好等一切情
    狀，量處如主文第2項所示之刑。
據上論結，應依刑事訴訟法第369條第1項前段、第364條、第299
條第1項前段，刑法第321條第1項第2款，判決如主文。
本案經檢察官甲○○到庭執行職務。
中    華    民    國    98    年    10    月    30    日
            刑事第十庭    審判長法  官  林  照  明
                                法  官  郭  瑞  祥
                                法  官  林  欽  章
以上正本證明與原本無異。
不得上訴。
                                書記官  卓  佳  儀
中    華    民    國    98    年    10    月    30    日
附錄論罪科刑法條
刑法第三百二十一條
犯竊盜罪而有左列情形之一者，處六月以上、五年以下有期徒刑
：
一、於夜間侵入住宅或有人居住之建築物、船艦或隱匿其內而犯
    之者。
二、毀越門扇、牆垣或其他安全設備而犯之者。
三、攜帶兇器而犯之者。
四、結夥三人以上而犯之者。
五、乘火災、水災或其他災害之際而犯之者。
六、在車站或埠頭而犯之者。
前項之未遂犯罰之。
附表：
┌─┬────┬─────┬─────────┬──────┬────┬──────┐
│編│犯罪時間│犯罪地點  │   犯罪手法       │竊取物品及贓│所犯法條│所犯罪名、所│
│號│        │          │                  │物處理之情形│        │處宣告刑    │
├─┼────┼─────┼─────────┼──────┼────┼──────┤
│  │97年10月│臺中市西屯│己○○由通風口處爬│(1)Celeron2.6│刑法第32│己○○踰越安│
│一│間某日上│區福上巷18│進天花板之輕鋼架後│  6電腦主機1│1條第1項│全設備竊盜，│
│  │午10時許│2之12號頂 │，前進至該套房上方│  台        │第2款   │，處有期徒刑│
│  │        │樓出租套房│再取下天花板侵入屋│(2)於97年10月│        │柒月。      │
│  │        │          │內（侵入住宅部分未│  23日出售予│        │            │
│  │        │          │據告訴）竊取Celero│  將博國際通│        │            │
│  │        │          │n2.66電腦主機1台得│  訊行，得款│        │            │
│  │        │          │手。              │  1500元花用│        │            │
│  │        │          │                  │  殆盡      │        │            │
├─┼────┼─────┼─────────┼──────┼────┼──────┤
│  │97年10月│臺中市西屯│己○○先徒手將林佳│(1)車牌號碼G5│刑法第32│己○○竊盜，│
│二│9日凌晨 │區○○路26│靜所有之車牌號碼G5│  N-968號重 │0條第1項│，處有期徒刑│
│  │4時許   │5號騎樓   │N-968號重型機車牽 │  型機車1輛 │        │參月。      │
│  │        │          │至附近暗巷竊取得手│(2)由乙○○領│        │            │
│  │        │          │後，再返家拿其所有│  回        │        │            │
│  │        │          │之螺絲起子將該機車│            │        │            │
│  │        │          │之前擋風板拆下，以│            │        │            │
│  │        │          │破壞鎖頭騎乘離去。│            │        │            │
├─┼────┼─────┼─────────┼──────┼────┼──────┤
│  │97年11月│臺中市西屯│己○○以自備鑰匙開│(1)車牌號碼WW│刑法第32│己○○竊盜，│
│三│9日凌晨4│區○○路1 │啟丙○○所使用之車│  M-981號輕 │0條第1項│，處有期徒刑│
│  │時許    │段13號騎樓│牌號碼WWM-981號輕 │  型機車1輛 │        │參月。      │
│  │        │          │型機車（登記為陳玉│(2)由丙○○領│        │            │
│  │        │          │珠所有）之電門，得│  回        │        │            │
│  │        │          │手後，騎乘離去。  │            │        │            │
├─┼────┼─────┼─────────┼──────┼────┼──────┤
│  │97年10月│臺中市西屯│己○○破壞該處之紗│(1)電腦主機1 │刑法第32│己○○毀越安│
│四│13日上午│區福上巷18│窗安全設備後，伸手│台由戊○○領│1條第1項│全設備竊盜。│
│  │10時許  │2之14號6樓│打開紗窗而踰越進入│回。        │第2款   │            │
│  │        │606室     │屋內（侵入住宅部分│(3)電腦螢幕、│        │            │
│  │        │          │，未據合法告訴），│數位相機、手│        │            │
│  │        │          │竊取戊○○之電腦主│錶則在網路拍│        │            │
│  │        │          │機、電腦螢幕各1台 │賣得款7000元│        │            │
│  │        │          │、數位相機（SONY  │花用殆盡。  │        │            │
│  │        │          │T200）1台、手錶1只│(4)戒指及側背│        │            │
│  │        │          │、戒指1只、CK側背 │包遺失未尋獲│        │            │
│  │        │          │包1個。           │。          │        │            │
├─┼────┼─────┼─────────┼──────┼────┼──────┤
│  │97年11月│臺中市西屯│己○○由該處頂樓爬│(1)電腦主機1 │刑法第32│己○○踰越安│
│五│8日上午8│區福上巷18│進天花板之輕鋼架後│  台        │1條第1項│全設備竊盜，│
│  │時許    │2之11號6樓│，前進至該住宅上方│(2)於97年11月│第2款   │處有期徒刑柒│
│  │        │601室     │，再取下天花板侵入│  8日出售予 │        │月。        │
│  │        │          │屋內（侵入住宅部份│  因特卡百業│        │            │
│  │        │          │，未據合法告訴）竊│  有限公司，│        │            │
│  │        │          │取丁○○之電腦主機│  得款1500元│        │            │
│  │        │          │1台。             │  花用殆盡  │        │            │
└─┴────┴─────┴─────────┴──────┴────┴──────┘


司法院資訊處製作；財團法人民間司法改革基金會備份。
